【裁判字號】    90,易,631
【裁判日期】    900731
【裁判案由】    違反台灣省內菸酒專賣暫行條例
【裁判全文】
臺灣屏東地方法院刑事判決                            九十年度易字第六三一號
    公  訴  人  臺灣屏東地方法院檢察署檢察官
    被      告  甲○○
右列被告因違反臺灣省內菸酒專賣暫行條例案件，經檢察官提起公訴（九十年度偵字
第二二三三號），及同署檢察官以同一事實移送併辦（九十年度偵字第三０四０號）
，本院判決如左：
     主  文
甲○○販賣未貼專賣憑證之菸類，處拘役伍拾日，如易科罰金，以參佰元折算壹日。
扣案之未貼專賣憑證之七星牌洋菸捌拾貳條、大衛杜夫牌洋菸拾陸條、峰牌洋菸壹條
，共計玖佰玖拾包均沒收。
    事  實
一、甲○○係位於屏東縣內埔鄉○○村○○路二八一號「利津小吃行」之負責人，領
    有臺灣省菸酒公賣局屏東分局之零售商許可證，明知未貼專賣憑證之菸類不得販
    賣，竟基於轉售營利之意思，於民國九十年四月四日早晨，在屏東市和生市○○
    ○○位路邊攤販，以大衛杜夫牌及七星牌每條新台幣（下同）三百六十元，峰牌
    每條五百元之低於市價價格，購得未貼專賣憑證之七星牌未稅洋菸八十二條、大
    衛杜夫牌未稅洋菸十六條、峰牌未稅洋菸一條，共計九百九十包，準備將上揭販
    入之未稅洋菸，以每條三百七十元、五百三十元之價格販賣予不特定之人，以賺
    取差額利益。迄於九十年四月四日十時三十分許，為警在上開小吃行查獲，並扣
    得上開未稅洋菸九百九十包。
二、案經屏東縣警察局內埔分局移送臺灣屏東地方法院檢察署檢察官偵查起訴。
    理  由
一、訊據被告甲○○固坦承有以上開價格購買未稅洋菸之事實，惟辯稱才剛販入就被
    抓了，並沒有賣出去，買菸是準備放在店裡請客人用等語，經查：被告係領有菸
    酒公賣局零售商許可證之人，有該許可證在卷可稽，對於洋菸市價及是否貼有專
    賣憑證，自應有相當之認識，其於市場上向不知名人士以低於市價之價格販入洋
    菸，顯知悉該等洋菸係未貼專賣憑證之未稅洋菸，應無疑義。又被告係開設小吃
    攤為業，每月營業額約二、三萬元，業據其供明在卷，獲利並非豐厚，當無以洋
    菸免費招待顧客之理，所辯顯不合常情，不足採信，參以被告於偵查中供稱準備
    將洋菸以高於販入價格二十元之代價賣給屏東市的檳榔攤等語（見偵查卷第十二
    頁），顯見被告販入該等洋菸之目的即在營利。此外，復有未貼專賣憑證之七星
    牌洋菸八十二條、大衛杜夫牌洋菸十六條、峰牌洋菸一條，共計九百九十包扣案
    可資佐證，本件事證已明，被告犯行堪以認定。
二、按未貼專賣憑證之菸類，不得販賣，臺灣省內菸酒專賣暫行條例第三十條第一項
    定有明文。又所謂販賣者，不以販入之後復行賣出為必要，祇須以營利為目的，
    購入或賣出，有一於此，其犯罪即屬成立（最高法院二十五年非字第一二三號、
    六十七年台上字第二五○○號判例參照），被告甲○○以營利之目的販入上開洋
    菸，雖未及賣出，仍屬販賣既遂行為，故核其所為，係犯臺灣省內菸酒專賣暫行
    條例第三十七條第五款之販賣未貼專賣憑證之菸類罪。爰審酌被告素行、品行、
    犯罪之動機、目的、手段、販賣未貼專賣憑證之菸類危害公賣利益及稅收，惟尚
    未及賣出、所生之危害尚非重大及犯罪後之態度等一切情狀，量處如主文所示之
    刑，並諭知易科罰金之折算標準。扣案之未貼專賣憑證之七星牌洋菸八十二條、
    大衛杜夫牌洋菸十六條、峰牌洋菸一條，共計九百九十包均應依臺灣省內菸酒專
    賣暫行條例第四十條第一款之規定宣告沒收。
據上論斷，應依刑事訴訟法第二百九十九條第一項前段，臺灣省內菸酒專賣暫行條例
第三十七條第五款、第四十條第一款，刑法第十一條、第四十一條第一項前段，罰金
罰鍰提高標準條例第一條前段、第二條，判決如主文。
本案經檢察官張啟聰到庭執行職務。
中      華      民      國    九十      年      七      月    三十一    日
                                      臺灣屏東地方法院刑事第三庭
                                          審判長法  官  黃國永
                                                法  官  余德正
                                                法  官  陳姵君
右正本證明與原本無異。
對於本判決如有不服應於收受送達後十日內向本院提出上訴書狀上訴於台灣高等法院
高雄分院並按他造當事人之人數附具繕本。
                                              書記官   蔡德章
中      華      民      國    九十      年      七      月    三十一    日
得上訴
附錄：
臺灣省內菸酒專賣暫行條例第三十七條
有左列各款行為之一者，處一年以下有期徒刑、拘役或科或併科五千元以
下罰金：
一  違反第六條之規定，以手工製造菸類' 酒類或變造專賣機關製造之菸
    類、 酒類者。
二  違反第七條之規定，種植菸草、製造酒類之白粞、紅粞、酒母或專供
    製造菸酒所用之機械、捲菸紙，印製菸酒之商標包裝紙，或其他憑證
    者。
三  違反第八條之規定者。
四  違反第九條之規定，設置菸草試驗場、菸葉乾燥室或其他專供菸草產
    製之一切設備者。
五  違反第三十條之規定，販賣或轉讓未貼專賣憑證之菸類或酒類者。


司法院資訊處製作；財團法人民間司法改革基金會備份。
